Minutes et répertoires du notaire Pierre LOUVEAU, 23 mars 1802 - 6 janvier 1827 (étude XXXVIII)
Archives nationales
Minutes et répertoires du notaire Pierre LOUVEAU (étude XXXVIII)
23 mars 1802 - 6 janvier 1827
MC/ET/XXXVIII/791 - MC/ET/XXXVIII/945, MC/RE/XXXVIII/13 - MC/RE/XXXVIII/16
Etude XXXVIII; Louveau, Pierre
Archives nationales de France
Minutes et répertoires: la loi 2008-696 du 15 juillet 2008 relative aux archives a fixé à 75 ans à compter de la date de l'acte, ou à 25 ans à compter de la date du décès de l'intéressé si ce délai est plus bref, le délai de communication des minutes et répertoires des notaires; ce délai est porté à 100 ans à compter de la date de l'acte si le document se rapporte à un mineur (code du Patrimoine, articles L213-2, 4e d et 5e).
Autres documents de l'étude (dossiers de clients, comptabilité...): s'agissant d'archives privées, ces documents sont communicables selon les modalités fixées par le déposant ou le donateur.
Certains documents ne sont pas accessibles en raison de leur mauvais état de conservation.
Versement
Accès aux instruments de recherche de tous les notaires de l’étude XXXVIII
Archives de l'étude XXXVIII
- Minutes de Pierre LOUVEAU, 23 mars 1802 - 5 janvier 1827; MC/ET/XXXVIII/791 - MC/ET/XXXVIII/945
  - Minutes. an X, 2 germinal - an X, floréal, 2 germinal an X (23 mars 1802) - floréal an X (20 mai 1802); MC/ET/XXXVIII/791
    Informations concernant le classement:
    Le niveau inférieur de description, quand il existe, correspond aux minutes d'actes. Toutes les minutes ne sont pas forcément décrites une à une. Les descriptions de ces minutes sont plus ou moins détaillées.
  - Minutes. an X, prairial - an X, messidor, prairial an X (21 mai 1802) - 10 messidor an X (29 juin 1802); MC/ET/XXXVIII/792
    Informations complémentaires:
  - Minutes. an X, messidor - an X, fructidor, 11 messidor an X (30 juin 1802) - fructidor an X (21 septembre 1802); MC/ET/XXXVIII/793
  - Minutes. an XI, vendémiaire - an XI, brumaire, vendémiaire an XI (23 septembre 1802) - brumaire an XI (21 novembre 1802); MC/ET/XXXVIII/794
  - Minutes. an XI, frimaire, frimaire an XI (22 novembre 1802) - frimaire an XI (21 décembre 1802); MC/ET/XXXVIII/795
  - Minutes. an XI, nivôse, nivôse an XI (22 décembre 1802) - nivôse an XI (20 janvier 1803); MC/ET/XXXVIII/796
  - Minutes. an XI, pluviose - an XI, ventôse, pluviose an XI (21 janvier 1803) - ventôse an XI (21 mars 1803); MC/ET/XXXVIII/797
  - Minutes. an XI, germinal - an XI, floréal, germinal an XI (22 mars 1803) - floréal an XI (20 mai 1803); MC/ET/XXXVIII/798
  - Minutes. an XI, prairial - an XI, messidor, prairial an XI (21 mai 1803) - messidor an XI (19 juillet 1803); MC/ET/XXXVIII/799
  - Minutes. an XI, thermidor - an XI, fructidor, thermidor an XI (20 juillet 1803) - fructidor an XI (21 septembre 1803); MC/ET/XXXVIII/800
  - Minutes. an XII, vendémiaire - an XII, brumaire, vendémiaire an XII (24 septembre 1803) - brumaire an XII (22 novembre 1803); MC/ET/XXXVIII/801
  - Minutes. an XII, frimaire - an XII, nivôse, frimaire an XII (23 novembre 1803) - nivôse an XII (21 janvier 1804); MC/ET/XXXVIII/802
  - Minutes. an XII, pluviose, pluviose an XII (22 janvier 1804) - pluviose an XII (20 février 1804); MC/ET/XXXVIII/803
  - Minutes. an XII, ventôse, ventôse an XII (21 février 1804) - ventôse an XII (21 mars 1804); MC/ET/XXXVIII/804
  - Minutes. an XII, germinal - an XII, floréal, germinal an XII (22 mars 1804) - floréal an XII (20 mai 1804); MC/ET/XXXVIII/805
  - Minutes. an XII, prairial - an XII, messidor, prairial an XII (21 mai 1804) - messidor an XII (19 juillet 1804); MC/ET/XXXVIII/806
  - Minutes. an XII, thermidor - an XII, fructidor, thermidor an XII (20 juillet 1804) - fructidor an XII (21 septembre 1804); MC/ET/XXXVIII/807
  - Minutes. an XIII, vendémiaire - an XIII, brumaire, vendémiaire an XIII (23 septembre 1804) - brumaire an XIII (21 novembre 1804); MC/ET/XXXVIII/808
  - Minutes. an XIII, frimaire - an XIII, nivôse, frimaire an XIII (22 novembre 1804) - nivôse an XIII (20 janvier 1805); MC/ET/XXXVIII/809
  - Minutes. an XIII, pluviose - an XIII, ventôse, pluviose an XIII (21 janvier 1805) - ventôse an XIII (21 mars 1805); MC/ET/XXXVIII/810
  - Minutes. an XIII, germinal - an XIII, floréal, germinal an XIII (22 mars 1805) - floréal an XIII (20 mai 1805); MC/ET/XXXVIII/811
  - Minutes. an XIII, prairial - an XIII, messidor, prairial an XIII (21 mai 1805) - messidor an XIII (19 juillet 1805); MC/ET/XXXVIII/812
  - Minutes. an XIII, thermidor - an XIII, fructidor, thermidor an XIII (20 juillet 1805) - fructidor an XIII (21 septembre 1805); MC/ET/XXXVIII/813
  - Minutes. an XIV, vendémiaire - an XIV, nivôse, vendémiaire an XIV (23 septembre 1805) - 10 nivôse an XIV (1805); MC/ET/XXXVIII/814
  - Minutes. 1806, janvier - 1806, mars, janvier 1806 - mars 1806; MC/ET/XXXVIII/815
  - Minutes. 1806, avril - 1806, juin, avril 1806 - juin 1806; MC/ET/XXXVIII/816
  - Minutes. 1806, juillet - 1806, septembre, juillet 1806 - septembre 1806; MC/ET/XXXVIII/817
  - Minutes. 1806, octobre, octobre 1806; MC/ET/XXXVIII/818
  - Minutes. 1806, novembre - 1806, décembre, novembre 1806 - décembre 1806; MC/ET/XXXVIII/819
  - Minutes. 1807, janvier - 1807, février, janvier 1807 - février 1807; MC/ET/XXXVIII/820
  - Minutes. 1807, mars - 1807, avril, mars 1807 - avril 1807; MC/ET/XXXVIII/821
  - Minutes. 1807, mai - 1807, juin, mai 1807 - juin 1807; MC/ET/XXXVIII/822
  - Minutes. 1807, juillet - 1807, août, juillet 1807 - août 1807; MC/ET/XXXVIII/823
  - Minutes. 1807, septembre - 1807, octobre, septembre 1807 - octobre 1807; MC/ET/XXXVIII/824
  - Minutes. 1807, novembre - 1807, décembre, novembre 1807 - décembre 1807; MC/ET/XXXVIII/825
  - Minutes. 1808, janvier, janvier 1808; MC/ET/XXXVIII/826
  - Minutes. 1808, février - 1808, avril, février 1808 - avril 1808; MC/ET/XXXVIII/827
  - Minutes. 1808, mai, mai 1808; MC/ET/XXXVIII/828
  - Minutes. 1808, juin, juin 1808; MC/ET/XXXVIII/829
  - Minutes. 1808, juillet - 1808, août, juillet 1808 - août 1808; MC/ET/XXXVIII/830
  - Minutes. 1808, septembre - 1808, octobre, septembre 1808 - octobre 1808; MC/ET/XXXVIII/831
  - Minutes. 1808, novembre - 1808, décembre, novembre 1808 - décembre 1808; MC/ET/XXXVIII/832
  - Minutes. 1809, janvier - 1809, février, janvier 1809 - février 1809; MC/ET/XXXVIII/833
  - Minutes. 1809, mars, mars 1809; MC/ET/XXXVIII/834
  - Minutes. 1809, avril, avril 1809; MC/ET/XXXVIII/835
  - Minutes. 1809, mai - 1809, juin, mai 1809 - juin 1809; MC/ET/XXXVIII/836
  - Minutes. 1809, juillet - 1809, août, juillet 1809 - août 1809; MC/ET/XXXVIII/837
  - Minutes. 1809, septembre - 1809, octobre, septembre 1809 - octobre 1809; MC/ET/XXXVIII/838
  - Minutes. 1809, novembre - 1809, décembre, novembre 1809 - décembre 1809; MC/ET/XXXVIII/839
  - Minutes. 1810, janvier - 1810, février, janvier 1810 - février 1810; MC/ET/XXXVIII/840
  - Minutes. 1810, mars - 1810, avril, mars 1810 - avril 1810; MC/ET/XXXVIII/841
  - Minutes. 1810, mai - 1810, juin, mai 1810 - juin 1810; MC/ET/XXXVIII/842
  - Minutes. 1810, juillet - 1810, août, juillet 1810 - août 1810; MC/ET/XXXVIII/843
  - Minutes. 1810, septembre - 1810, octobre, septembre 1810 - octobre 1810; MC/ET/XXXVIII/844
  - Minutes. 1810, 2 novembre - 1810, 21 novembre, 2 novembre 1810 - 21 novembre 1810; MC/ET/XXXVIII/845
  - Minutes. 1810, 22 novembre - 1810, 22 novembre 1810 - 1810; MC/ET/XXXVIII/846
  - Minutes. 1811, janvier - 1811, février, janvier 1811 - février 1811; MC/ET/XXXVIII/847
  - Minutes. 1811, mars, mars 1811; MC/ET/XXXVIII/848
  - Minutes. 1811, avril, avril 1811; MC/ET/XXXVIII/849
  - Minutes. 1811, mai - 1811, juin, mai 1811 - juin 1811; MC/ET/XXXVIII/850
  - Minutes. 1811, juillet - 1811, août, juillet 1811 - août 1811; MC/ET/XXXVIII/851
  - Minutes. 1811, septembre - 1811, octobre, septembre 1811 - octobre 1811; MC/ET/XXXVIII/852
  - Minutes. 1811, novembre - 1811, décembre, novembre 1811 - décembre 1811; MC/ET/XXXVIII/853
  - Minutes. 1812, janvier - 1812, février, janvier 1812 - février 1812; MC/ET/XXXVIII/854
  - Minutes. 1812, mars - 1812, avril, mars 1812 - avril 1812; MC/ET/XXXVIII/855
  - Minutes. 1812, mai, mai 1812; MC/ET/XXXVIII/856
  - Minutes. 1812, juin, juin 1812; MC/ET/XXXVIII/857
    - Odo (Jean Baptiste) tapissiers fg. Saint Martin § Mariage de .., 11 mai 1710; MC/ET/XXXVIII/857
      Origine de l'information:
      Artisans XVIIIe siècle, par M. Rambaud et C. Grodecki, 1956-1977 ( fichier papier entièrement dématérialisé; voir contexte dans le Plan d’orientation général - Notaires de Paris, guides thématiques du Minutier).
      Date de révision: 2011-2012
      Date de création de la notice: 2010
      contrat de mariage; Odo, Jean Baptiste
  - Minutes. 1812, juillet, juillet 1812; MC/ET/XXXVIII/858
  - Minutes. 1812, août - 1812, septembre, août 1812 - septembre 1812; MC/ET/XXXVIII/859
  - Minutes. 1812, octobre, octobre 1812; MC/ET/XXXVIII/860
  - Minutes. 1812, novembre - 1812, décembre, novembre 1812 - décembre 1812; MC/ET/XXXVIII/861
  - Minutes. 1813, janvier - 1813, février, janvier 1813 - février 1813; MC/ET/XXXVIII/862
  - Minutes. 1813, mars, mars 1813; MC/ET/XXXVIII/863
    - Inventaire après décès: Lesueur, Jean. émailleur en perles. Saint-Claude (rue), n° 4, au Marais. Décédé le 3 mars 1813. Michelle Josèphe Lefèbvre, sa veuve., 13 mars 1813; MC/ET/XXXVIII/863
      Base Miriad 2 des inventaires après décès, 1801-1850, par Thierry Boudignon, avec le concours de Marie-France Nivet et du personnel du Minutier central, 1995-2012 (base de données migrée: voir contexte dans le Plan d’orientation général - Notaires de Paris, guides thématiques du Minutier).
      Date de révision: 2011
      Date de création de la notice: 2004
      inventaire après décès; Saint-Claude (rue); Lesueur, Jean; Lefèbvre, Michelle Josèphe; décorateur
  - Minutes. 1813, avril, avril 1813; MC/ET/XXXVIII/864
  - Minutes. 1813, mai - 1813, juin, mai 1813 - juin 1813; MC/ET/XXXVIII/865
  - Minutes. 1813, juillet, juillet 1813; MC/ET/XXXVIII/866
  - Minutes. 1813, août, août 1813; MC/ET/XXXVIII/867
  - Minutes. 1813, septembre - 1813, octobre, septembre 1813 - octobre 1813; MC/ET/XXXVIII/868
  - Minutes. 1813, novembre - 1813, décembre, novembre 1813 - décembre 1813; MC/ET/XXXVIII/869
  - Minutes. 1814, janvier - 1814, février, janvier 1814 - février 1814; MC/ET/XXXVIII/870
  - Minutes. 1814, mars - 1814, avril, mars 1814 - avril 1814; MC/ET/XXXVIII/871
  - Minutes. 1814, mai - 1814, juin, mai 1814 - juin 1814; MC/ET/XXXVIII/872
  - Minutes. 1814, juillet - 1814, août, juillet 1814 - août 1814; MC/ET/XXXVIII/873
  - Minutes. 1814, septembre - 1814, octobre, septembre 1814 - octobre 1814; MC/ET/XXXVIII/874
  - Minutes. 1814, novembre - 1814, décembre, novembre 1814 - décembre 1814; MC/ET/XXXVIII/875
  - Minutes. 1815, janvier - 1815, février, janvier 1815 - février 1815; MC/ET/XXXVIII/876
  - Minutes. 1815, mars - 1815, avril, mars 1815 - avril 1815; MC/ET/XXXVIII/877
  - Minutes. 1815, mai - 1815, juin, mai 1815 - juin 1815; MC/ET/XXXVIII/878
  - Minutes. 1815, juillet - 1815, août, juillet 1815 - août 1815; MC/ET/XXXVIII/879
  - Minutes. 1815, septembre - 1815, octobre, septembre 1815 - octobre 1815; MC/ET/XXXVIII/880
  - Minutes. 1815, novembre - 1815, décembre, novembre 1815 - décembre 1815; MC/ET/XXXVIII/881
  - Minutes. 1816, janvier - 1816, février, janvier 1816 - février 1816; MC/ET/XXXVIII/882
  - Minutes. 1816, mars - 1816, avril, mars 1816 - avril 1816; MC/ET/XXXVIII/883
  - Minutes. 1816, mai - 1816, juin, mai 1816 - juin 1816; MC/ET/XXXVIII/884
    - Dépôt du testament olographe de Pierre-Charles-François Augereau, duc de Castiglione, demeurant rue de Grenelle, n°116, daté du 4 juin précédent., 13 juin 1816; MC/ET/XXXVIII/884
      Fichier dit 'général' XIXe siècle (1147 actes), par Claire Béchu et Guillaume Nahon, 1988-1999. (fichier papier entièrement dématérialisé; voir contexte dans le Plan d’orientation général - Notaires de Paris, guides thématiques du Minutier).
      Date de création de la notice: 2008
      testament; dépôt de pièces; Grenelle (rue de); Augereau, Pierre-Charles-François
  - Minutes. 1816, juillet - 1816, août, juillet 1816 - août 1816; MC/ET/XXXVIII/885
    Attention: acte(s) coté(s) en Réserve
    - Inventaire après décès de Pierre Charles François Augereau, maréchal, duc de Castiglione, pair de France, demeurant au 116 rue de Grenelle, à la requête d'Adélaïde Joséphine de Bourbon de Chavanges, sa veuve., 3 juillet 1816; MC/ET/XXXVIII/885
      Mention dans le répertoire du notaire coté:
      MC/RE/XXXVIII/14
      inventaire après décès; Grenelle (rue de); Augereau, Pierre-Charles-François (duc de Castiglione); Bourbon de Chavanges, Adélaïde-Joséphine de; maréchal-ferrant
    - Dépot du testament olographe du 8 avril 1815 de Marie Thérèse Emilie Willermawlaz, veuve de Pierre Augustin Caron de Beaumarchais., 13 août 1816; MC/RS//1021; 9 ff. papier. Cachet sur une enveloppe
      Cote originelle du document:
      MC/ET/XXXVIII/885
      Informations concernant le classement et la cotation du document:
      Acte coté en Réserve.
      Actes signalés par le personnel du Minutier central des notaires de Paris, 2002-2011 (base de données migrée: voir contexte dans le Plan d’orientation général - Notaires de Paris, guides thématiques du Minutier).
      Date de création de la notice: 2002
      testament; Beaumarchais, Pierre Augustin Caron de (1732-1799); Willermaulaz, Marie Thérèse Emilie (1751-1816)
    - Inventaire après décès de Marie Thérèse Emilie Willermauwlaz, veuve de Pierre Augustin Caron de Beaumarchais demeurant au 2 boulevard et porte Saint-Antoine., 20 août 1816; MC/RS//1020; 12 ff. papier
      inventaire après décès; Saint-Antoine (boulevard); Willermaulaz, Marie Thérèse Emilie (1751-1816); Beaumarchais, Pierre Augustin Caron de (1732-1799); écrivain
  - Minutes. 1816, septembre, septembre 1816; MC/ET/XXXVIII/886
    - HERVÉ (Denis) Maître fondeur Rue du Cimetière § Inventaire après décès de la femme de .., 21 novembre 1750; MC/ET/XXXVIII/886
      inventaire; Hervé, Denis
  - Minutes. 1816, octobre - 1816, novembre, octobre 1816 - novembre 1816; MC/ET/XXXVIII/887
  - Minutes. 1816, décembre, décembre 1816; MC/ET/XXXVIII/888
  - Minutes. 1817, janvier - 1817, février, janvier 1817 - février 1817; MC/ET/XXXVIII/889
  - Minutes. 1817, mars - 1817, avril, mars 1817 - avril 1817; MC/ET/XXXVIII/890
  - Minutes. 1817, mai - 1817, juin, mai 1817 - juin 1817; MC/ET/XXXVIII/891
  - Minutes. 1817, juillet - 1817, août, juillet 1817 - août 1817; MC/ET/XXXVIII/892
  - Minutes. 1817, septembre - 1817, octobre, septembre 1817 - octobre 1817; MC/ET/XXXVIII/893
  - Minutes. 1817, novembre - 1817, décembre, novembre 1817 - décembre 1817; MC/ET/XXXVIII/894
  - Minutes. 1818, janvier - 1818, février, janvier 1818 - février 1818; MC/ET/XXXVIII/895
  - Minutes. 1818, mars, mars 1818; MC/ET/XXXVIII/896
  - Minutes. 1818, avril, avril 1818; MC/ET/XXXVIII/897
  - Minutes. 1818, mai - 1818, juin, mai 1818 - juin 1818; MC/ET/XXXVIII/898
  - Minutes. 1818, juillet - 1818, août, juillet 1818 - août 1818; MC/ET/XXXVIII/899
  - Minutes. 1818, septembre - 1818, octobre, septembre 1818 - octobre 1818; MC/ET/XXXVIII/900
  - Minutes. 1818, 2 novembre - 1818, 27 novembre, 2 novembre 1818 - 27 novembre 1818; MC/ET/XXXVIII/901
  - Expéditions. an XIII, ventôse - 1818, octobre, ventôse an XIII (20 février 1804) - octobre 1818; MC/ET/XXXVIII/902
    An XIII, ventôse et 1818, octobre: expéditions.
    copie authentique
  - Minutes. 1818, novembre - 1818, décembre, novembre 1818 - décembre 1818; MC/ET/XXXVIII/904
  - Minutes. 1819, janvier - 1819, février, janvier 1819 - février 1819; MC/ET/XXXVIII/905
  - Minutes. 1819, mars - 1819, avril, mars 1819 - avril 1819; MC/ET/XXXVIII/906
  - Minutes. 1819, mai - 1819, juin, mai 1819 - juin 1819; MC/ET/XXXVIII/907
  - Minutes. 1819, juillet - 1819, septembre, juillet 1819 - septembre 1819; MC/ET/XXXVIII/908
    - Dépôt du testament olographe de Jean Augustin Trianon, notaire., 2 septembre 1819; MC/ET/XXXVIII/908
      Philippe Bertholet, Études et notaires parisiens en 1803, Paris Association des notaires du Châtelet, 2004 [594 actes] (voir contexte dans le Plan d’orientation général - Notaires de Paris, guides thématiques du Minutier).
      Date de création de la notice: 2006
      dépôt de pièces; testament; Trianon, Jean Augustin; notaire
  - Minutes. 1819, octobre - 1819, décembre, octobre 1819 - décembre 1819; MC/ET/XXXVIII/909
  - Minutes. 1820, janvier - 1820, février, janvier 1820 - février 1820; MC/ET/XXXVIII/910
  - Minutes. 1820, mars - 1820, mai, mars 1820 - mai 1820; MC/ET/XXXVIII/911
  - Minutes. 1820, juin - 1820, juillet, juin 1820 - juillet 1820; MC/ET/XXXVIII/912
  - Minutes. 1820, août - 1820, septembre, août 1820 - septembre 1820; MC/ET/XXXVIII/913
  - Minutes. 1820, octobre, octobre 1820; MC/ET/XXXVIII/914
  - Minutes. 1820, novembre - 1820, décembre, novembre 1820 - décembre 1820; MC/ET/XXXVIII/915
  - Minutes. 1821, janvier - 1821, février, janvier 1821 - février 1821; MC/ET/XXXVIII/916
  - Minutes. 1821, mars - 1821, avril, mars 1821 - avril 1821; MC/ET/XXXVIII/917
  - Minutes. 1821, mai - 1821, juin, mai 1821 - juin 1821; MC/ET/XXXVIII/918
    - Morel (Jean), maître peintre et doreur, sur le pont Notre Dame § apprentissage, 4 avril 1741; MC/ET/XXXVIII/918
      contrat d'apprentissage; Morel, Jean
  - Minutes. 1821, juillet - 1821, septembre, juillet 1821 - septembre 1821; MC/ET/XXXVIII/919
  - Minutes. 1821, octobre - 1821, décembre, octobre 1821 - décembre 1821; MC/ET/XXXVIII/920
    - Vente par Pierre Cottier, propriétaire, entrepreneur de batiments, et Marie Charlotte Emmanuelle Dumort, son épouse, rue Mélée, n° 28, à François Modeste Remusat, propriétaire, et Alexandrine Justine Bourdet, son épouse, avenue de Chaillot, d'une maison à Paris, rue Chantereine, n° 12. Quittances., 17 octobre 1821 - 17 mai 1822; MC/ET/XXXVIII/920
      MC/RE/XXXVIII/15
      Actes signalés par Thierry Boudignon, 2003-2012 (base de données migrée: voir contexte dans le Plan d’orientation général - Notaires de Paris, guides thématiques du Minutier).
      acte de vente; Chaillot (quartier); Chantereine (rue); Meslay (rue); Cottier, Pierre; Dumort, Marie Charlotte Emmanuelle; Remusat, François Modeste; Bourdet, Alexandrine Justine; chef d'entreprise
  - Minutes. 1822, janvier - 1822, février, janvier 1822 - février 1822; MC/ET/XXXVIII/921
    - Testament de Jean-Baptiste-Pierre-Antoine de Monet de Lamarck, naturaliste., 9 février 1822; MC/RS//683
      MC/ET/XXXVIII/921
      Catalogue de la Réserve du Minutier central, 1984-1988 (dactylogramme entièrement dématérialisé; voir contexte dans le Plan d’orientation général - Notaires de Paris, guides thématiques du Minutier).
      testament; Lamarck, Jean-Baptiste de Monet de (1744-1829); chercheur
  - Minutes. 1822, mars - 1822, avril, mars 1822 - avril 1822; MC/ET/XXXVIII/922
  - Minutes. 1822, mai - 1822, juin, mai 1822 - juin 1822; MC/ET/XXXVIII/923
  - Minutes. 1822, juillet - 1822, septembre, juillet 1822 - septembre 1822; MC/ET/XXXVIII/924
  - Minutes. 1822, octobre - 1822, décembre, octobre 1822 - décembre 1822; MC/ET/XXXVIII/925
  - Minutes. 1823, janvier - 1823, mars, janvier 1823 - mars 1823; MC/ET/XXXVIII/926
  - Minutes. 1823, avril - 1823, juin, avril 1823 - juin 1823; MC/ET/XXXVIII/927
  - Minutes. 1823, juillet - 1823, septembre, juillet 1823 - septembre 1823; MC/ET/XXXVIII/928
  - Minutes. 1823, octobre - 1823, décembre, octobre 1823 - décembre 1823; MC/ET/XXXVIII/929
  - Minutes. 1824, janvier - 1824, mars, janvier 1824 - mars 1824; MC/ET/XXXVIII/930
  - Minutes. 1824, avril, avril 1824; MC/ET/XXXVIII/931
  - Minutes. 1824, mai - 1824, juin, mai 1824 - juin 1824; MC/ET/XXXVIII/932
    - Inventaire après décès de Jean Louis André Théodore Géricault, peintre d'histoire demeurant au 23 rue des Martyrs., 23 juin 1824; MC/RS//251
      MC/ET/XXXVIII/932
      Autres dépouillement(s):
      Catalogue de la Réserve du Minutier central.
      inventaire après décès; Martyrs (rue des); Géricault, Théodore (1791-1824); peintre; artiste
  - Minutes. 1824, juillet - 1824, septembre, juillet 1824 - septembre 1824; MC/ET/XXXVIII/933
  - Minutes. 1824, octobre - 1824, décembre, octobre 1824 - décembre 1824; MC/ET/XXXVIII/934
  - Minutes. 1825, janvier - 1825, mars, janvier 1825 - mars 1825; MC/ET/XXXVIII/935
  - Minutes. 1825, avril - 1825, juin, avril 1825 - juin 1825; MC/ET/XXXVIII/936
  - Minutes. 1825, juillet - 1825, août, juillet 1825 - août 1825; MC/ET/XXXVIII/937
  - Minutes. 1825, septembre, septembre 1825; MC/ET/XXXVIII/938
  - Minutes. 1825, octobre - 1825, novembre, octobre 1825 - novembre 1825; MC/ET/XXXVIII/939
  - Minutes. 1825, décembre, décembre 1825; MC/ET/XXXVIII/940
  - Minutes. 1826, janvier - 1826, mars, janvier 1826 - mars 1826; MC/ET/XXXVIII/941
  - Minutes. 1826, avril - 1826, mai, avril 1826 - mai 1826; MC/ET/XXXVIII/942
  - Minutes. 1826, juin - 1826, juillet, juin 1826 - juillet 1826; MC/ET/XXXVIII/943
  - Minutes. 1826, août - 1826, septembre, août 1826 - septembre 1826; MC/ET/XXXVIII/944
  - Minutes. 1826, 1er octobre - 1827, 5 janvier, 1er octobre 1826 - 5 janvier 1827; MC/ET/XXXVIII/945
- Répertoire(s) de Pierre LOUVEAU, 23 mars 1802 - 8 avril 1840; MC/RE/XXXVIII/13 - MC/RE/XXXVIII/16
  - Répertoire. an X, germinal - 1812, 20 avril, 2 germinal an X (23 mars 1802) - 20 avril 1812; MC/RE/XXXVIII/13
    Informations concernant le classement et la cotation:
    Le niveau inférieur de description, quand il existe, correspond aux mentions d'actes contenues dans le répertoire. Parmi celles-ci, certaines peuvent y être décrites, de manière plus ou moins détaillée. Pour consulter l'acte proprement dit, il convient de rechercher la cote au niveau des articles (registre ou liasse) des minutes du notaire (cote de type 'MC/ET').
    - Inventaire après décès: Mainot, Rose. épouse de Hochon, Auguste-Constant. épicier (marchand). Saint-Merry (rue), n° 403., 8 prairial an X (28 mai 1802)
      MC/RE/XXXVIII/13
      Attention: la cote de répertoire (de type 'MC/RE') ne permet pas de consulter la minute de l'acte. ll convient de rechercher la cote de la minute (de type 'MC/ET') au niveau des articles (registre ou liasse) de minutes du notaire.
      L'accès aux images numérisées des pages du répertoire se fait au niveau de description supérieur (' Répertoire du notaire '), rubrique ' Consulter les archives numérisées associées'.
      inventaire après décès; Saint-Merri (rue); Mainot, Rose; Hochon, Auguste-Constant; commerçant
    - Inventaire après décès: Chastellain, Marguerite-Geneviève. veuve de Mortier, Louis-François. Vaugirard (plaine de)., 9 messidor an X (28 juin 1802)
      inventaire après décès; Vaugirard (rue de); Chastellain, Marguerite-Geneviève; Mortier, Louis-François
    - Inventaire après décès: Finet, Pierre. maréchal-ferrant. Châtillon., 17 messidor an X (6 juillet 1802)
      inventaire après décès; Châtillon (Hauts-de-Seine); Finet, Pierre; maréchal-ferrant
    - Inventaire après divorce entre Nicolas Hommet, négociant, rue Saint-Martin, et Eléonore Osher., 23 fructidor an X (28 août 1802)
      inventaire après décès; Saint-Martin (rue); Hommet, Nicolas; Osher, Eléonore; négociant
    - Inventaire après décès: Brisard, Marguerite-Hélène-Claude. épouse de Lebouteux Dumousseaux, Jean-Baptiste. Homme de loi. Saint-Martin (rue), n° 85., 15 frimaire an XI (6 décembre 1802)
      inventaire après décès; Saint-Martin (rue); Brisard, Marguerite-Hélène-Claude; Lebouteux Dumousseaux, Jean-Baptiste; juriste
    - Inventaire après décès: Champy, Marie-Geneviève. veuve de Finet, Pierre. propriétaire. Châtillon., 29 frimaire an XI (20 décembre 1802)
      inventaire après décès; Châtillon (Hauts-de-Seine); Champy, Marie-Geneviève; Finet, Pierre